臺灣高等法院高雄分院民事裁定　　　　　100年度抗字第101號
抗　告　人　中租迪和股份有限公司
法定代理人　陳鳳龍
相　對　人　薛安
上列當事人間聲請停止執行事件，抗告人對於中華民國100 年3
月29日台灣高雄地方法院100 年度聲字第50號所為裁定提起抗告
，本院裁定如下：
    主  文
抗告駁回。
抗告程序費用由抗告人負擔。
    理  由
一、本件抗告意旨略以：停止執行之擔保金係為保障伊因延宕執
    行可能遭受之損失，而伊之執行債權為新台幣（下同）3,46
    4,500 元及按年息20% 計算之利息，故延宕執行之結果，伊
    遭受之損失應以年息20% 計算，原法院以年息5%核計伊可能
    所受之損失，係有未合，爰求為廢棄原裁定關於擔保金額部
    分等語。
二、按有提起異議之訴時，法院因必要情形或依聲請定相當並確
    實擔保，得為停止強制執行之裁定，此為強制執行法第18條
    第2 項所明定。又法院裁定准許停止強制執行所定之擔保金
    ，係備供債權人因停止執行所受損害之賠償，其數額應依標
    的物停止執行後，債權人未能即時受償或利用該標的物所受
    之損害額，或其因另供擔保強制執行所受之損害額定之，非
    以標的物之價值或其債權額為依據。再者，擔保金額如何認
    為相當，原屬於法院職權裁量之範圍，如已斟酌債權人因停
    止強制執行不當所應受之損害為衡量之標準，即非當事人所
    可任意指摘（最高法院91年度台抗字第429 號、98年度台抗
    字第162 號裁定意旨參照）。
三、本件抗告人以台灣台南地方法院100 年度司執字第7263號債
    權憑證（原執行名義為同院85年度票字第3973號本票裁定）
    為執行名義，聲請對相對人薛啟安等之財產於3,464,500 元
    及自85年3 月24日起至清償日止按年息20% 計算之利息之範
    圍內強制執行，經原法院以100 年度司執字第23327 號受理
    （下稱系爭執行事件），抗告人並指封相對人所有設於中華
    郵政股份有限公司之存款債權、相對人對第三人日心工程有
    限公司之薪資等債權。相對人於原審主張伊並無簽發本票，
    且執行名義已罹於3 年之消滅時效，伊已提起第三人異議之
    訴（原法院以100 年度審訴字第501 號受理）為由，聲請供
    擔保停止系爭執行事件之強制執行程序。原審裁定准相對人
    以923,867 元供擔保後，系爭執行事件之強制執行程序於上
    開第三人異議之訴事件判決確定前暫予停止。以上各節有聲
    請強制執行狀、執行名義、執行命令、民事起訴狀、本院電
    話紀錄附卷可稽。
四、經查：
  (一)抗告人聲請查封相對人之存款及薪資等債權，及相對人已提
    起第三人異議之訴等事實，有上開執行命令及民事起訴狀可
    稽，相對人聲請停止強制執行程序，於法尚無不合，應予准
    許。
  (二)原法院審酌相對人所提第三人異議之訴係得上訴第三審之事
    件，估算相對人因停止執行致延遲受償之期間為5 年4 月，
    並以抗告人之執行債權本金依法定遲延利息即年息5%計算其
    因延遲受償可能受有之損害，而定相對人供擔保金為923,86
    7 元【即3,464,500 元×5%×（5+4/12）≒923,867 ，元以
    下四捨五入】後，得為停止執行之裁定，核無違誤。抗告人
    主張其執行債權係以年息20% 計算利息，故亦應以年息20%
    估算其因延遲受償所受之損害云云。惟債權人因停止執行未
    能及時受償，於通常情形下，係可能受有相當於法定遲延利
    息之損害；且抗告人並未能舉證釋明其受有高於法定遲延利
    息之損失。至抗告人之執行債權關於停止期間之利息部分，
    於執行程序續行後，仍得受償，並不受影響。是抗告人主張
    應以年息20%估算其因延宕受償所受之損害，要無可採。
  (三)從而，抗告人指摘原裁定供擔保金額之酌定不當，洵屬無理
    由，其抗告應予駁回。
五、據上論結，本件抗告為無理由，應依民事訴訟法第495 條之
    1第1項、第449 條第1 項、第95條、第78條，裁定如主文。
中    華    民    國   100    年    4     月    29    日
                            民事第三庭
                                審判長法官  張國彬
                                法      官  鄭月霞
                                法      官  甯  馨
以上正本證明與原本無異。
如不服本裁定應於送達後10日內向本院提出再抗告狀（並按他造
當事人之人數附繕本），並繳納再抗告費新臺幣1,000 元。
再為抗告僅得以適用法規顯有錯誤為理由，並應委任律師為代理
人。如委任律師提起抗告者，應一併繳納抗告費。
中    華    民    國   100    年    4     月    29    日
                                書  記  官  施耀程
附註：
抗告人之配偶、三親等內之血親、二親等內之姻親，或抗告人為
法人、中央或地方機關時，其所屬專任人員具有律師資格並經法
院認適當者，亦得為第三審代理人。
抗告人或其法定代理人具有律師資格者及前項情形，應於提起抗
告或委任時釋明之。